el: Υγεία & ομορφιά > Προσωπική φροντίδα: Φροντίδα πλάτης; Καλλυντικά; Βαμβακερές μπάλες; Βαμβακερές μπατονέτες; Αποσμητικά & αντιιδρωτικά; Φροντίδα αυτιών; Σετ & προμήθειες κλύσματος; Αξεσουάρ αιθέριων ελαίων; Αιθέρια έλαια; Γυναικεία είδη υγιεινής; Περιποίηση ποδιών; Περιποίηση μαλλιών; Μασάζ & χαλάρωση; Στοματική φροντίδα; Σετ δώρων προσωπικής φροντίδας; Προσωπικά λιπαντικά; Ξύρισμα & περιποίηση; Βοηθήματα ύπνου; Σκηνές για σπρέι μαυρίσματος; Κρεβάτια μαυρίσματος; Τσιμπίδες; Φροντίδα όρασης
de: Gesundheit & Schönheit > Körperpflege: Rückengesundheit; Kosmetika; Wattebällchen; Wattestäbchen; Deodorants & Antitranspirante; Ohrenpflege; Einlaufsets & -zubehör; Zubehör für ätherische Öle; Ätherische Öle; Damenhygieneartikel; Fußpflege; Haarkosmetik; Massage & Entspannung; Mundpflege; Körperpflege-Geschenkset & Kit; Gleitmittel; Rasieren & Trimmen; Schlafhilfen; Tanningzelt; Sonnenbänke; Pinzette; Augenpflege
pl: Zdrowie i uroda > Higiena osobista: Pielęgnacja pleców; Kosmetyki; Waciki; Patyczki kosmetyczne; Dezodoranty i antyperspiranty; Pielęgnacja uszu; Zestawy do lewatywy; Akcesoria do olejków eterycznych; Olejki eteryczne; Środki do higieny intymnej dla kobiet; Pielęgnacja stóp; Pielęgnacja włosów; Masaż i relaks; Higiena jamy ustnej; Zestawy prezentowe do pielęgnacji osobistej; Żele intymne; Golenie i strzyżenie; Środki ułatwiające zasypianie; Namioty do opalania natryskowego; Solaria; Pęseta; Pielęgnacja oczu
cs: Zdraví a krása > Osobní péče: Péče o záda; Kosmetika; Vatové tampóny; Vatové tyčinky; Deodoranty a antiperspiranty; Péče o uši; Sady a pomůcky na klystýr; Příslušenství k esenciálním olejům; Esenciální oleje; Dámské toaletní potřeby; Péče o nohy; Péče o vlasy; Masáže a relaxace; Péče o ústní dutinu; Dárkové sady a sety pro osobní péči; Lubrikanty; Holení a péče o vzhled; Pomůcky na zlepšení spánku; Stany na opálení nástřikem; Solária; Pinzety; Péče o zrak
zh-CN: 保健/美容/卫生/护理 > 个人护理: 背部护理; 化妆品; 棉球/棉片; 棉签; 除臭剂/止汗剂; 耳部护理; 灌肠套件/用品; 精油配件; 精油; 女性卫生用品; 足部护理; 头发护理; 按摩/放松; 口腔护理; 个人护理礼品套装; 人体润滑剂; 剃须/美容; 助眠用品; 美黑帐篷; 日光浴床; 美容镊子; 视力保健
fi: Terveys ja kauneus > Henkilökohtainen hygienia: Selänhoito; Kosmetiikka; Vanupallot; Vanupuikot; Deodorantit ja antiperspirantit; Korvienhoito; Peräruiskepakkaukset ja -tarvikkeet; Eteeristen öljyjen lisävarusteet; Eteeriset öljyt; Kuukautissuojat; Jalkojen hoito; Hiustenhoito; Hieronta ja rentoutuminen; Suunhoito; Henkilökohtaisen hoidon lahjasetti; Liukuvoiteet; Karvanpoisto ja parranajo; Apua nukahtamiseen; Suihkurusketusteltat; Rusketussängyt; Pinsetit; Näön hoito
th: สุขภาพและความงาม > ผลิตภัณฑ์ดูแลส่วนบุคคล: การดูแลหลัง; เครื่องสำอาง; สำลีก้อน; ไม้พันสำลี; ผลิตภัณฑ์ระงับกลิ่นกายและผลิตภัณฑ์ระงับเหงื่อ; การดูแลหู; ชุดและอุปกรณ์ในการสวนทวารหนัก; อุปกรณ์เสริมสำหรับน้ำมันหอมระเหย; น้ำมันหอมระเหย; อุปกรณ์เกี่ยวกับสุขอนามัยของผู้หญิง; การดูแลเท้า; การดูแลผม; การนวดและการผ่อนคลาย; การดูแลปาก; ชุดของขวัญและเซตผลิตภัณฑ์ดูแลส่วนตัว; เจลหล่อลื่น; การโกนหนวดและการเสริมสวย; อุปกรณ์ช่วยให้นอนหลับ; เต็นท์พ่นสเปรย์ผิวแทน; ตู้อบผิวแทน; แหนบ; การดูแลการมองเห็น
nl: Gezondheid en persoonlijke verzorging > Persoonlijke verzorging: Rugzorg; Cosmetica; Watten; Wattenbolletjes; Deodorants en antitranspiratie; Oorverzorging; Klysmakits en benodigdheden; Accessoires voor etherische oliën; Essentiële oliën; Menstruatieproducten; Voetverzorging; Haarverzorging; Massage en ontspanning; Mondverzorging; Persoonlijke verzorging geschenkset en kit; Glijmiddelen; Scheren en gezichtsbeharing; Slaapmiddelen; Spraytan-tenten; Zonnebanken; Pincetten; Oogzorg
bg-BG: Здраве и красота > Лична грижа: Грижа за гърба; Козметика; Памучни топчета; Памучни тампони; Дезодоранти и антиперспиранти; Грижа за ушите; Комплекти и консумативи за клизма; Аксесоари за етерични масла; Етерични масла; Дамски санитарни консумативи; Грижа за краката; Грижа за косата; Масаж и релаксация; Орална грижа; Подаръчни комплекти за лична грижа; Лубриканти; Бръснене и подстригване; Помощни средства за сън; Палатки за спрей тен; Солариуми; Пинсети; Грижа за зрението
ru: Красота и здоровье > Личная гигиена и уход за собой: Уход за спиной; Косметика; Ватные шарики; Ватные палочки; Дезодоранты и антиперспиранты; Уход за ушами; Наборы и принадлежности для клизм; Аксессуары для эфирных масел; Эфирные масла; Женская гигиена; Уход за ногами; Уход за волосами; Массаж и релаксация; Уход за полостью рта; Подарочные наборы для личной гигиены; Гигиенические смазки; Бритье и удаление волос; Товары для нормализации сна; Палатки для моментального загара; Горизонтальные солярии; Пинцеты; Уход за зрением
ko: 건강/미용 > 개인 미용/위생 용품: 허리 관리; 화장품; 탈지면; 면봉; 데오도런트/방취제; 귀 관리; 관장 키트/용품; 에센셜 오일 액세서리; 에센셜 오일; 여성 위생 용품; 발 관리; 모발 관리; 마사지/휴식; 구강 관리; 개인 미용/위생 용품 선물 세트 및 키트; 인체용 윤활제; 면도/체모 손질; 수면 보조 기구; 실내 태닝 텐트; 태닝 베드; 족집게; 눈 관리
pt-PT: Saúde e beleza > Cuidado pessoal: Cuidado das costas; Cosmética; Bolas de algodão; Cotonetes de algodão; Desodorizantes e antiperspirantes; Cuidados dos ouvidos; Kits e artigos para enemas; Acessórios para óleos essenciais; Óleos essenciais; Artigos sanitários femininos; Cuidados dos pés; Cuidado do cabelo; Massagem e relaxamento; Cuidado oral; Kits e conjuntos de cuidados pessoais; Lubrificantes íntimos; Depilação e barbear; Auxiliares de sono; Tendas de bronzeamento a jato; Camas de bronzeamento; Pinças; Cuidado ocular
tr: Sağlık ve Güzellik > Kişisel Bakım: Sırt Bakımı; Kozmetik; Makyaj Pamukları; Kulak Temizleme Çubukları; Deodorantlar ve Ter Önleyici; Kulak Bakımı; Lavman Kitleri ve Malzemeleri; Uçucu yağ aksesuarları; Uçucu yağlar; Kadın Hijyen Ürünleri; Ayak Bakımı; Saç Bakımı; Masaj ve Rahatlama; Ağız Bakımı; Kişisel Bakım Hediye Setleri ve Kitleri; Kayganlaştırıcılar; Tıraş ve Kişisel Bakım; Uyumaya Yardımcı Ürünler; Bronzlaştırıcı Sprey Çadırları; Solaryum Yatakları; Cımbızlar; Göz Bakımı
es: Salud y belleza > Cuidado personal: Cuidado de la espalda; Cosméticos; Bolas de algodón; Bastoncillos de algodón; Desodorantes y antitranspirantes; Cuidado de los oídos; Enemas; Accesorios para aceites esenciales; Aceites esenciales; Productos sanitarios femeninos; Cuidado de los pies; Cuidado capilar; Masaje y relajación; Cuidado bucal; Sets y kits de regalo de cuidado personal; Lubricantes íntimos; Afeitado y arreglo personal; Ayudas para conciliar el sueño; Tiendas para bronceado en espray; Camas bronceadoras; Pinzas; Cuidado visual
da: Sundhed og skønhed > Personlig pleje: Rygpleje; Kosmetik; Vatrondeller; Vatpinde; Deodorant og anti-perspirant; Ørepleje; Sæt og artikler til lavement; Tilbehør til æteriske olier; Æteriske olier; Hygiejneartikler til kvinder; Fodpleje; Hårpleje; Massage og afslapning; Mundpleje; Personlig pleje – gavesæt; Glidecremer; Barbering og personlig pleje; Sovemidler; Spray tan-telte; Solarier; Pincetter; Synspleje
it: Salute e bellezza > Cura della persona: Mal di schiena; Cosmetici; Batuffoli di cotone; Cotton fioc; Deodoranti e antitraspiranti; Cura delle orecchie; Kit e articoli per clisteri; Accessori per oli essenziali; Oli essenziali; Accessori sanitari femminili; Cura dei piedi; Cura dei capelli; Massaggi e relax; Igiene orale; Set e kit regalo per la cura personale; Lubrificanti personali; Insaponatura e rasatura; Ausili per il sonno; Tende per l'applicazione di abbrozzanti; Lettini abbronzanti; Pinzette; Cura della vista
hu: Egészség és szépség > Személyes gondoskodás: Hátápolás; Kozmetikumok; Vattagolyók; Pamut törlőkendők; Dezodorok és izzadásgátlók; Fülápolás; Beöntő készletek és kellékek; Illóolaj-kiegészítők; Illóolajok; Női egészségügyi kellékek; Lábápolás; Hajápolás; Masszázs és relaxáció; Szájápolás; Személyes ápolás ajándékkészletek; Személyes kenőanyagok; Borotválkozás és ápolás; Alvássegítők; Spray barnító sátrak; Szoláriumok; Csipeszek; Látásápolás
fr: Santé et beauté > Hygiène personnelle: Soin du dos; Cosmétiques; Boules de coton; Cotons-tiges; Déodorants et anti-transpirants; Soin des oreilles; Kits et accessoires de lavement; Accessoires pour huiles essentielles; Huiles essentielles; Produits d’hygiène féminine; Soin des pieds; Soin des cheveux; Massage et relaxation; Soins buccaux; Coffrets et trousses de soins personnels; Lubrifiants personnels; Rasage et soins; Aides au sommeil; Cabines pour bronzage au spray; Bancs solaires; Pinces à épiler; Soins des yeux
en: Health & Beauty > Personal Care: Back Care; Cosmetics; Cotton Balls; Cotton Swabs; Deodorants & Anti-Perspirant; Ear Care; Enema Kits & Supplies; Essential Oil Accessories; Essential Oils; Feminine Sanitary Supplies; Foot Care; Hair Care; Massage & Relaxation; Oral Care; Personal Care Gift Sets & Kits; Personal Lubricants; Shaving & Grooming; Sleeping Aids; Spray Tanning Tents; Tanning Beds; Tweezers; Vision Care
pt-BR: Saúde e beleza > Cuidados pessoais: Cuidados com as costas; Cosméticos; Bolas de algodão; Cotonetes; Desodorantes e antitranspirantes; Cuidados com os ouvidos; Kits e suprimentos enema; Acessórios para óleos essenciais; Óleos essenciais; Suprimentos para a higiene feminina; Cuidados com os pés; Cuidados com os cabelos; Massagem e relaxamento; Cuidados bucais; Conjuntos e kits de presente para cuidados pessoais; Lubrificantes pessoais; Barbearia e embelezamento; Auxiliares do sono; Barracas de bronzeamento artificial; Esteiras de bronzeamento; Pinças; Cuidados com a visão
sv: Skönhet och hälsa > Personlig vård: Ryggvård; Kosmetika; Bomullsbollar; Bomullstopsar; Deodoranter och antiperspirant; Öronvård; Lavemangskit och tillbehör; Tillbehör för eteriska oljor; Eteriska oljor; Kvinnlig intimhygien; Fotvård; Hårvård; Massage och avslappning; Munvård; Personvårdspresentset och kit; Glidmedel; Rakning och ansning; Sömnmedel; Brun utan sol-tält; Solariesängar; Pincetter; Synvård
nb: Skjønnhet og helse > Personlig pleie: Ryggpleie; Kosmetikk; Bomullsballer; Bomullspinner; Deodorant og anti-perspirant; Ørepleie; Klystersett og -utstyr; Tilbehør til eteriske oljer; Eteriske oljer; Sanitærutstyr for kvinner; Fotpleie; Hårpleie; Massasje og avslapning; Tannpleie; Gavesett for personlig pleie; Personlige glidemidler; Barbering og kroppspleie; Søvnhjelp; Spraybruningstelt; Solariumer; Pinsetter; Synspleie
sl-SI: Zdravje in lepota > Osebna nega: Nega hrbta; Kozmetika; Vatke; Vatirane palčke; Deodoranti in antiperspiranti; Nega ušes; Kompleti in pripomočki za klistiranje; Dodatki za eterična olja; Eterična olja; Ženski higienski pripomočki; Nega stopal; Nega las; Masaža in sprostitev; Ustna higiena; Darilni kompleti za osebno nego; Lubrikanti; Britje in urejanje; Pripomočki za spanje; Šotori za samoporjavitev; Solariji; Pincete; Nega vida
ro-RO: Sănătate și frumusețe > Îngrijire personală: Îngrijirea spatelui; Cosmetice; Bulete de vată; Bețișoare cu vată; Deodorante și antiperspirante; Îngrijirea urechilor; Truse și consumabile pentru clismă; Accesorii pentru uleiuri esențiale; Uleiuri esențiale; Produse de igienă feminină; Îngrijirea picioarelor; Îngrijirea părului; Masaj și relaxare; Îngrijire orală; Seturi cadou și kituri de îngrijire personală; Lubrifianți intimi; Bărbierit și îngrijire; Produse pentru dormit; Corturi pentru bronzare prin pulverizare; Aparate de bronzat; Pensete; Îngrijirea vederii
vi: Sức khỏe và sắc đẹp > Sản phẩm chăm sóc cá nhân: Chăm sóc lưng; Mỹ phẩm; Cotton viên; Bông ngoáy tai; Khử mùi và ngăn mồ hôi; Chăm sóc tai; Bộ dụng cụ thụt; Phụ kiện tinh dầu; Tinh dầu; Sản phẩm vệ sinh phụ nữ; Chăm sóc bàn chân; Chăm sóc tóc; Mát xa và thư giãn; Chăm sóc răng miệng; Bộ quà tặng chăm sóc cá nhân; Chất bôi trơn cá nhân; Chăm sóc ngoại hình; Dụng cụ hỗ trợ giấc ngủ; Lều nhuộm da; Giường tắm nắng; Nhíp; Chăm sóc thị giác
hr-HR: Zdravlje i ljepota > Osobna njega: Njega leđa; Kozmetika; Kuglice od vate; Pamučni štapići; Dezodoransi i antiperspiranti; Njega ušiju; Kompleti i pribor za klistiranje; Pribor za eterična ulja; Eterična ulja; Ženska higijena; Njega stopala; Njega kose; Masaža i opuštanje; Njega usne šupljine; Poklon-setovi i kompleti za osobnu njegu; Intimni lubrikanti; Brijanje i uređivanje; Sredstva za pomoć pri spavanju; Šatori za samotamnjenje; Solariji; Pincete; Briga o vidu
ja: 美容・健康 > 衛生日用品: 腰痛対策グッズ; コスメ・スキンケア; コットンボール; 綿棒; デオドラント・制汗剤; 耳ケア用品; 腸内洗浄用品; エッセンシャルオイルアクセサリー; エッセンシャルオイル; 生理用品; フットケア; ヘアケア用品; マッサージ・リラクゼーション; 口腔ケア; パーソナルケアギフトセット・キット; 潤滑ゼリー・ローション; シェービング・脱毛; 安眠グッズ; スプレータンニング用テント; 日焼けマシン; ピンセット; アイケア
lt-LT: Sveikata ir grožis > Asmeninė priežiūra: Nugaros priežiūra; Kosmetika; Vatos rutuliukai; Vatos tamponai; Dezodorantai ir antiperspirantai; Ausų priežiūra; Klizmos rinkiniai ir reikmenys; Eterinių aliejų priedai; Eteriniai aliejai; Moteriškos higienos priemonės; Pėdų priežiūra; Plaukų priežiūra; Masažas ir atsipalaidavimas; Burnos priežiūra; Asmeninės priežiūros dovanų rinkiniai; Intymios paskirties lubrikantai; Skutimasis ir barzdos bei ūsų priežiūra; Pagalbinės miego priemonės; Purškiamos įdegio palapinės; Soliariumai; Pincetai; Regos priežiūra
zh-TW: 保健與美容 > 個人保養: 背部保養; 化妝品; 棉球; 棉花棒; 止汗香氛劑; 耳部保養; 灌腸組/灌腸用品; 精油配件; 精油; 女性衛生用品; 足部保養; 頭髮保養; 按摩和休閒; 口腔保健; 個人護理禮盒及套組; 潤滑劑; 刮鬍修容; 睡眠輔助用品; 仿曬噴霧; 日曬床; 美容鑷子; 視力保健
sk-SK: Zdravie a krása > Osobná starostlivosť: Starostlivosť o chrbticu; Kozmetika; Vatové guličky; Vatové tampóny; Deodoranty a antiperspiranty; Starostlivosť o uši; Klystírové súpravy a potreby; Príslušenstvo k esenciálnym olejom; Esenciálne oleje; Dámske hygienické potreby; Starostlivosť o nohy; Starostlivosť o vlasy; Masáže a relax; Starostlivosť o ústnu dutinu; Darčekové sety a súpravy osobnej starostlivosti; Lubrikačné gély; Pomôcky na holenie a zastrihávanie brady a fúzov; Pomôcky na spanie; Stany na samoopaľovací nástrek; Soláriá; Pinzety; Starostlivosť o zrak